【裁判字號】    90,台上,198
【裁判日期】    900111
【裁判案由】    偽造文書
【裁判全文】
最高法院刑事判決                                  九十年度台上字第一九八號
    上 訴 人  丙○○
    被    告  丁○○
              甲○○
              乙○○
              戊○○
              己○○
右上訴人因自訴被告等偽造文書案件，不服台灣高等法院中華民國八十九年十一月十
五日第二審判決（八十九年度上訴字第三三○七號，自訴案號：台灣台北地方法院八
十九年度自字第二四九號），提起上訴，本院判決如左：
    主  文
上訴駁回。
    理  由
按刑事訴訟法第三百七十七條規定，上訴於第三審法院，非以判決違背法令為理由，
不得為之。是提起第三審上訴，應以原判決違背法令為理由，係屬法定要件。如果上
訴理由狀並未依據卷內訴訟資料，具體指摘原判決不適用何種法則或如何適用不當，
或所指摘原判決違法情事，顯與法律規定得為第三審上訴理由之違法情形，不相適合
時，均應認其上訴為違背法律上之程式，予以駁回。本件上訴人丙○○自訴被告丁○
○、甲○○、乙○○、戊○○、己○○均涉犯刑法第二百十三條公務員登載不實文書
罪嫌，但經原審調查證據之結果，認不能證明被告等犯罪，乃維持第一審諭知被告等
均無罪之判決，駁回上訴人在第二審之上訴，已詳其認定之理由，從形式上觀察，
原判決並無違背法令情形。上訴意旨謂：被告等之行為，旨在規避監察院之調查，及
幫吳鶴亭等五位評事脫罪，復留供再審作駁之理由等語，係就原判決已詳為論斷與說
明之事項，再為事實上之爭執，殊非適法之第三審上訴理由。又在第二審法院，被告
經合法傳喚，無正當之理由不到庭者，得不待其陳述，逕行判決，刑事訴訟法第三百
七十一條定有明文。卷查，原審民國八十九年十一月一日審理期日之傳票，均經合法
送達被告等，而被告等均未於審理期日到庭（見原審卷第二十至二四、三十頁），原
審乃不待被告等陳述，逕行判決，揆諸上揭法條規定，其訴訟程序之踐行，於法洵無
不合。至前行政法院八十六年度判字第二三八號判決，經被告等於八十七年十一月二
十七日以八十七年度裁正字第十四號裁定更正後，縱另由該院以八十八年度裁正字第
五號再次更正，與原判決主旨亦不足生影響，此外，上訴人徒憑己意，對原審職權之
適法行使及原判決理由已詳為論斷之事項，任意爭辯，顯與法定上訴第三審之形式要
件不符，其上訴違背法律上之程式，應予駁回。
據上論結，應依刑事訴訟法第三百九十五條前段，判決如主文。
中      華      民      國     九十     年      一      月     十一     日
                              最高法院刑事第六庭
                                  審判長法官  謝  家  鶴
                                        法官  洪  文  章
                                        法官  花  滿  堂
                                        法官  陳  世  淙
                                        法官  洪  佳  濱
      右正本證明與原本無異
                                              書  記  官
中      華      民      國     九十     年      二      月      六      日


司法院資訊處製作；財團法人民間司法改革基金會備份。
